# 请教陈版主工业危废处理是计入制造费用还是计入管理费用？

提问人：746310398 时间：2020-05-19 19:33:10
工业企业生产产生的三废，处理时产生的费用计入哪个科目。

回答人：chenyiwei
由于三废的产生是在生产过程中，对三废的处理是确保本企业正常生产的必要条件，故可将相关的三废处理费用计入制造费用，并分摊计入相关产品的成本。